臺灣雲林地方法院民事判決　　　　　　　 99年度訴字第439號
原　　　告　沈　好
訴訟代理人　林再輝律師
被　　　告　劉溪泉
訴訟代理人　張素嬌
被　　　告　沈萬春　　原住雲林.
財產管理人　吳聰億律師
被　　　告　沈永崑
　　　　　　沈萬龍
　　　　　　沈素蟬
　　　　　　沈玉蘭
　　　　　　沈宗禮
　　　　　　沈宗達
　　　　　　黃淑珍
　　　　　　沈金霞
兼上八人共同
訴訟代理人　沈伯陽
被　　　告　黃如仔即沈吉雄之.
　　　　　　沈宏城即沈吉雄之.
　　　　　　沈祐賢即沈吉雄之.
上十二人共同
訴訟代理人　江克釗律師
被　　　告　沈進興　　原住新北市○○區○○里○○鄰○○街22
財產管理人　沈玉蘭
被　　　告　沈証城　　原住雲林縣虎尾鎮堀頭里7鄰堀頭93號
　　　　　　　　　　　（現應為送達之處所不明）
　　　　　　黃朝龍
　　　　　　　　　　　　8號
　　　　　　黃　池
　　　　　　沈粒雄
　　　　　　林勝仕
　　　　　　　　　　　　5樓之2
　　　　　　林勝堂
　　　　　　　　　　　　4號
　　　　　　林勝發
　　　　　　　　　　　　3號
　　　　　　沈清村
　　　　　　沈新發
訴訟代理人　沈政彥
被　　　告　林勝強
　　　　　　　　　　　　1號2樓
訴訟代理人　林金陽律師
被　　　告　黃勉倉
　　　　　　　　　　　　號9樓之1
　　　　　　黃耀輝
　　　　　　　　　　　　號7樓
上二人共同
訴訟代理人　沈　怨
被　　　告　沈文清
法定代理人　李黃素英
　　　　　　　　　　　　號2樓
兼　上一人
訴訟代理人　熊世雲
被　　　告　劉溪東
　　　　　　　　　　　　號
訴訟代理人　沈光明
被　　　告　沈佳興
法定代理人　蘇惠玲
　　　　　　沈光明
被　　　告　劉國安
訴訟代理人　沈束靜
被　　　告　沈世孝
　　　　　　　　　　　　4樓
　　　　　　沈仁傑
兼上二人共同
訴訟代理人　沈銀爐
被　　　告　鄭水金
　　　　　　　　　　　　號
訴訟代理人　張玉里
被　　　告　黃弘毅
　　　　　　沈榮森
　　　　　　鄭國村
　　　　　　鄭國彰
受告知訴訟　聲寶股份有限公司
人
法定代理人　陳盛沺
上列當事人間請求分割共有物事件，於中華民國100 年11月3 日
日言詞辯論終結，本院判決如下：
    主  文
被告沈萬春、沈永崑、沈萬龍、沈素蟬、沈玉蘭、沈宗禮、沈宗
達、黃淑珍、沈金霞、沈伯陽、沈進興、沈証城、黃朝龍、黃如
仔、沈宏城、沈祐賢應就其被繼承人沈照福所有坐落雲林縣斗南
鎮○○段四三地號、地目建、面積五三五○點六九平方公尺土地
應有部分六○八分之一六；同段四六地號、地目田、面積一一六
七一點二八平方公尺土地應有部分六○八分之一六，辦理繼承登
記。
被告沈玉蘭、沈宗禮、沈宗達、沈金霞、沈進興應就其被繼承人
沈永茂所有坐落雲林縣斗南鎮○○段四三地號、地目建、面積五
三五○點六九平方公尺土地應有部分六○八分之八；同段四六地
號、地目田、面積一一六七一點二八平方公尺土地應有部分六○
八分之八，辦理繼承登記。
原告與被告劉溪泉、沈萬春、沈永崑、沈萬龍、沈素蟬、沈玉蘭
、沈宗禮、沈宗達、黃淑珍、沈金霞、沈伯陽、沈進興、沈証城
、黃朝龍、黃如仔、沈宏城、沈祐賢、黃池、林勝仕、沈清村、
沈新發、林勝強、黃勉倉、黃耀輝、沈文清、熊世雲、沈佳興、
劉國安、沈世孝、沈仁傑、沈銀爐、鄭水金、黃弘毅、沈榮森、
鄭國村、鄭國彰共有坐落雲林縣埤麻段四三地號、地目建、面積
五三五○點六九平方公尺土地，其分割方法如附圖一（即雲林縣
斗南地政事務所民國一○○年五月二十日土地複丈成果圖）及附
件一甲案所示，即：
(一)編號Ａ部分面積二五四點八五平方公尺土地，分歸原告取得。
(二)編號Ｂ部分面積一三○點一四平方公尺土地，分歸被告劉溪泉
  取得。
(三)編號Ｃ部分面積一三○點一四平方公尺土地，分歸被告沈佳興
  取得。
(四)編號Ｄ部分面積一九五點二一平方公尺土地，分歸被告沈銀爐
  、沈世孝、沈仁傑共同取得，並按被告沈銀爐、沈世孝、沈仁
  傑應有部分各三分之一之比例保持共有。
(五)編號Ｅ部分面積一三○點一四平方公尺土地，分歸被告沈榮森
  取得。
(六)編號Ｆ部分面積三○五點○二平方公尺土地及編號Ｏ部分面積
  二○四點六九平方公尺土地，分歸被告沈新發取得。
(七)編號Ｇ部分面積三○五點○二平方公尺土地及編號Ｐ部分面積
  四五九點五三平方公尺土地，分歸被告沈清村取得。
(八)編號Ｈ部分面積六四二點五六平方公尺土地，分歸被告熊世雲
  、沈文清共同取得，並按被告熊世雲應有部分一五八分之一二
  六、被告沈文清應有部分一五八分之三二之比例保持共有。
(九)編號Ｉ部分面積八六點七六平方公尺土地，分歸被告黃勉倉取
  得。
(十)編號Ｊ部分面積八六點七六平方公尺土地，分歸被告黃耀輝取
  得。
(十一)編號Ｋ部分面積一三○點一四平方公尺土地，分歸被告沈萬春
  、沈永崑、沈萬龍、沈素蟬、沈玉蘭、沈宗禮、沈宗達、黃淑
  珍、沈金霞、沈伯陽、沈進興、沈証城、黃朝龍、黃如仔、沈
  宏城、沈祐賢共同取得，並保持公同共有。
(十二)編號Ｌ部分面積六五點○七平方公尺土地，分歸被告沈玉蘭、
  沈宗禮、沈宗達、沈金霞、沈進興共同取得，並保持公同共有
  。
(十三)編號Ｍ部分面積二八六點七二平方公尺土地，分歸被告劉國安
  取得。
(十四)編號Ｎ部分面積二八六點七二平方公尺土地，分歸被告鄭國彰
  取得。
(十五)編號Ｑ部分面積二八六點七二平方公尺土地，分歸被告鄭水金
  取得。
(十六)編號Ｒ部分面積二八六點七二平方公尺土地，分歸被告鄭國村
  取得。
(十七)編號Ｓ部分面積三八八點四六平方公尺土地，分歸被告林勝強
  、林勝仕共同取得，並按被告林勝強應有部分三○分之一七、
  被告林勝仕應有部分三○分之一三之比例保持共有。
(十八)編號Ｔ部分面積一四一點九七平方公尺土地，分歸被告黃池取
  得。
(十九)編號Ｕ部分面積一四一點九六平方公尺土地，分歸被告黃弘毅
  取得。
(二十)編號Ｖ部分面積四○五點三九平方公尺土地，分歸原告及被告
  劉溪泉、沈佳興、沈銀爐、沈世孝、沈仁傑、沈榮森、沈新發
  、沈清村、熊世雲、沈文清、黃勉倉、黃耀輝、沈萬春、沈永
  崑、沈萬龍、沈素蟬、沈玉蘭、沈宗禮、沈宗達、黃淑珍、沈
  金霞、沈伯陽、沈進興、沈証城、黃朝龍、黃如仔、沈宏城、
  沈祐賢、劉國安、鄭國彰、鄭水金、鄭國村、林勝強、林勝仕
  、黃池、黃弘毅共同取得，並按原告應有部分四○五三九分之
  二○九○、被告劉溪泉應有部分四○五三九分之一○六七、被
  告沈佳興應有部分四○五三九分之一○六七、被告沈銀爐應有
  部分四○五三九分之五三三、被告沈世孝應有部分四○五三九
  分之五三三、被告沈仁傑應有部分四○五三九分之五三三、被
  告沈榮森應有部分四○五三九分之一○六七、被告沈新發應有
  部分四○五三九分之四一七九、被告沈清村應有部分四○五三
  九分之六二六九、被告熊世雲應有部分四○五三九分之四二○
  一、被告沈文清應有部分四○五三九分之一○六七、被告黃勉
  倉應有部分四○五三九分之七一一、被告黃耀輝應有部分四○
  五三九分之七一一、被告沈萬春、沈永崑、沈萬龍、沈素蟬、
  沈玉蘭、沈宗禮、沈宗達、黃淑珍、沈金霞、沈伯陽、沈進興
  、沈証城、黃朝龍、黃如仔、沈宏城、沈祐賢公同共有四○五
  三九分之一○六七、被告沈玉蘭、沈宗禮、沈宗達、沈金霞、
  沈進興公同共有四○五三九分之五三三、被告劉國安應有部分
  四○五三九分之二三五○、被告鄭國彰應有部分四○五三九分
  之二三五○、被告鄭水金應有部分四○五三九分之二三五○、
  被告鄭國村應有部分四○五三九分之二三五○、被告林勝強應
  有部分四○五三九分之一五一一、被告林勝仕應有部分四○五
  三九分之一一五六、被告黃池應有部分四○五三九分之一四二
  二、被告黃弘毅應有部分四○五三九分之一四二二之比例保持
  共有。
原告與被告劉溪泉、沈萬春、沈永崑、沈萬龍、沈素蟬、沈玉蘭
、沈宗禮、沈宗達、黃淑珍、沈金霞、沈伯陽、沈進興、沈証城
、黃朝龍、黃如仔、沈宏城、沈祐賢、黃池、沈粒雄、林勝仕、
林勝堂、林勝發、沈清村、沈新發、林勝強、黃勉倉、黃耀輝、
劉溪東、劉國安、沈世孝、沈仁傑、沈銀爐、鄭水金、黃弘毅、
沈榮森、鄭國村、鄭國彰共有坐落雲林縣埤麻段四六地號、地目
田、面積一一六七一點二八平方公尺土地，其分割方法如附圖四
（即雲林縣斗南地政事務所民國一○○年九月二十三日土地複丈
成果圖）及附件四甲案所示，即：
(一)編號Ａ部分面積二○三點三三平方公尺土地，分歸被告黃勉倉
  取得。
(二)編號Ｂ部分面積二○三點三三平方公尺土地，分歸被告黃耀輝
  取得。
(三)編號Ｃ部分面積四○六點六六平方公尺土地，分歸被告黃池取
  得。
(四)編號Ｄ部分面積四○六點六六平方公尺土地，分歸被告黃弘毅
  取得。
(五)編號Ｅ部分面積七二三點七七平方公尺土地，分歸被告鄭水金
  取得。
(六)編號Ｆ部分面積六二○點一一平方公尺土地，分歸被告劉國安
  取得。
(七)編號Ｇ部分面積四七三點四六平方公尺土地，分歸被告鄭國村
  取得。
(八)編號Ｈ部分面積四七三點四六平方公尺土地，分歸被告鄭國彰
  取得。
(九)編號Ｉ部分面積三九六點九八平方公尺土地，分歸被告鄭國村
  、鄭國彰共同取得，並按被告鄭國村、鄭國彰應有部分各二分
  之一之比例保持共有。
(十)編號Ｊ部分面積二四○八點二○平方公尺土地，分歸原告及被
  告劉溪泉、沈粒雄共同取得，並按原告應有部分三七九○分之
  一六五五、被告劉溪泉應有部分三七九○分之四八○、沈粒雄
  應有部分三七九○分之一六五五之比例保持共有。
(十一)編號Ｋ部分面積一七九一點八四平方公尺土地，分歸被告沈清
  村取得。
(十二)編號Ｌ部分面積七六二點四八平方公尺土地，分歸被告林勝仕
  、林勝堂、林勝發、林勝強共同取得，並按被告林勝仕應有部
  分一二○○分之二○○、林勝堂應有部分一二○○分之四四○
  、林勝發應有部分一二○○分之四四○、林勝強應有部分一二
  ○○分之一二○之比例保持共有。
(十三)編號Ｍ部分面積一五二點五○平方公尺土地，分歸被告沈仁傑
  取得。
(十四)編號Ｎ部分面積一五二點五○平方公尺土地，分歸被告沈世孝
  取得。
(十五)編號Ｏ部分面積一五二點五○平方公尺土地，分歸被告沈銀爐
  取得。
(十六)編號Ｐ部分面積三○五平方公尺土地，分歸被告沈榮森取得。
(十七)編號Ｑ部分面積一一九四點五七平方公尺土地，分歸被告沈新
  發取得。
(十八)編號Ｒ部分面積一五二點五○平方公尺土地，分歸被告沈玉蘭
  、沈宗禮、沈宗達、沈金霞、沈進興共同取得，並保持公同共
  有。
(十九)編號Ｓ部分面積三○五平方公尺土地，分歸被告沈萬春、沈永
  崑、沈萬龍、沈素蟬、沈玉蘭、沈宗禮、沈宗達、黃淑珍、沈
  金霞、沈伯陽、沈進興、沈証城、黃朝龍、黃如仔、沈宏城、
  沈祐賢共同取得，並保持公同共有。
(二十)編號Ｔ部分面積三○五平方公尺土地，分歸被告劉溪東取得。
編號Ｕ部分面積八一點四三平方公尺土地，分歸原告及被告黃
  勉倉、黃耀輝、黃池、黃弘毅、鄭水金、劉國安、鄭國村、鄭
  國彰、沈粒雄、劉溪泉、沈清村、林勝仕、林勝強、林勝堂、
  林勝發、沈仁傑、沈世孝、沈銀爐、沈榮森、沈新發、沈萬春
  、沈永崑、沈萬龍、沈素蟬、沈玉蘭、沈宗禮、沈宗達、黃淑
  珍、沈金霞、沈伯陽、沈進興、沈証城、黃朝龍、黃如仔、沈
  宏城、沈祐賢、劉溪東共同取得，並按原告應有部分八一四三
  分之七三九、被告黃勉倉應有部分八一四三分之一四三、被告
  黃耀輝應有部分八一四三分之一四三、被告黃池應有部分八一
  四三分之二八六、被告黃弘毅應有部分八一四三分之二八六、
  被告鄭水金應有部分八一四三分之五○九、被告劉國安應有部
  分八一四三分之四三六、被告鄭國村應有部分八一四三分之四
  七二、被告鄭國彰應有部分八一四三分之四七二、被告沈粒雄
  應有部分八一四三分之七三九、被告劉溪泉應有部分八一四三
  分之二一四、被告沈清村應有部分八一四三分之一二六○、被
  告林勝仕應有部分八一四三分之八九、被告林勝強應有部分八
  一四三分之五四、被告林勝堂應有部分八一四三分之一九六、
  被告林勝發應有部分八一四三分之一九六、被告沈仁傑應有部
  分八一四三分之一○七、被告沈世孝應有部分八一四三分之一
  ○七、被告沈銀爐應有部分八一四三分之一○七、被告沈榮森
  應有部分八一四三分之二一四、被告沈新發應有部分八一四三
  分之八三九、被告沈玉蘭、沈宗禮、沈宗達、沈金霞、沈進興
  公同共有八一四三分之一○七、被告沈萬春、沈永崑、沈萬龍
  、沈素蟬、沈玉蘭、沈宗禮、沈宗達、黃淑珍、沈金霞、沈伯
  陽、沈進興、沈証城、黃朝龍、黃如仔、沈宏城、沈祐賢公同
  共有八一四三分之二一四、被告劉溪東應有部分八一四三分之
  二一四之比例保持共有。
被告林勝仕應提出新臺幣壹拾萬壹仟貳佰陸拾玖元，用以補償
被告黃池新臺幣陸萬伍仟陸佰貳拾肆元、補償被告黃弘毅新臺幣
陸萬伍仟陸佰肆拾伍元。
被告林勝強應提出新臺幣壹拾柒萬壹仟陸佰伍拾玖元，用以補償
被告黃池新臺幣捌萬伍仟捌佰壹拾陸元、補償被告黃弘毅新臺幣
捌萬伍仟捌佰肆拾元。
訴訟費用由兩造依附表二所示之比例負擔。
    事實及理由
壹、程序方面：
一、按「失蹤人未置財產管理人者，其財產管理人依下列順序定
    之：一配偶。二父母。三成年子女。四與失蹤人同居之祖父
    母。五家長。」非訟事件法第109 條第1 項定有明文。經查
    ，被告沈進興於民國（下同）81年12月20日即已失蹤，有新
    北市政府警察局中和第二分局100 年2 月15日新北警中二刑
    字第1000004342號函檢送之偵查隊查訪紀錄表及新北市政府
    警察局中和分局受（處）理查詢人口案件登記表在卷可證（
    見本院訴字卷一第277 、278 、285 頁）。因被告沈進興未
    置財產管理人，且其無配偶，而被告沈玉蘭係被告沈進興之
    母親，揆諸上開說明，自應列被告沈玉蘭為被告沈進興之財
    產管理人，代被告沈進興為本件訴訟行為。另被告沈萬春於
    78年1 月30日外出後即去向不明，於同年2 月20日報請臨時
    查尋人口，79年5 月16日補列行方不明人口，因被告沈萬春
    未置財產管理人，亦無上開得列為財產管理人之人，經原告
    向本院家事法庭聲請選任財產管理人，經本院家事法庭選任
    吳聰億律師為被告沈萬春之財產管理人，有被告沈萬春之戶
    籍謄本、本院100 年度財管字第9 號民事裁定及確定證明書
    在卷足憑（見本院調字卷第51頁、訴字卷一第284 頁、訴字
    卷二第40-42 頁），故應由吳聰億律師代被告沈萬春為本件
    訴訟行為，合先敘明。
二、被告沈吉雄於100 年7 月10日死亡，被告黃如仔、沈宏城、
    沈祐賢為其繼承人，已由被告黃如仔、沈宏城、沈祐賢於10
    0 年9 月1 日具狀聲明承受訴訟，有民事聲明承受訴訟狀、
    沈吉雄之繼承系統表、除戶謄本及繼承人之戶籍謄本在卷可
    按（見本院訴字卷二第152 至157-1 頁），上開聲明承受訴
    訟狀已於100 年9 月8 日送達原告，符合民事訴訟法第175
    條、第176 條之規定，因此無再列沈吉雄為被告之必要。
三、被告劉溪泉、沈進興、沈証城、黃朝龍、黃池、沈粒雄、林
    勝仕、林勝堂、林勝發、沈世孝、沈仁傑、沈銀爐、黃弘毅
    、鄭國彰經合法通知，均未於最後言詞辯論期日到場，核無
    民事訴訟法第386 條各款所列情形，爰依原告之聲請，由其
    一造辯論而為判決。
貳、實體方面：
一、原告主張：
  (一)、坐落雲林縣斗南鎮○○段43地號、地目建、面積5,350.69
      平方公尺土地（下稱43地號土地）；同段46地號、地目田
      、面積11,671.28 平方公尺土地（下稱46地號土地，二筆
      土地合稱系爭二筆土地）為兩造所共有，其應有部分詳如
      附表一所載。系爭二筆土地原共有人沈照福、沈永茂業已
      死亡，被告沈萬春、沈永崑、沈萬龍、沈素蟬、沈玉蘭、
      沈宗禮、沈宗達、黃淑珍、沈金霞、沈伯陽、沈進興、沈
      証城、黃朝龍、黃如仔、沈宏城、沈祐賢為沈照福之繼承
      人，被告沈玉蘭、沈宗禮、沈宗達、沈金霞、沈進興為沈
      永茂之繼承人，因未辦理繼承登記，為利於系爭二筆土地
      之分割，請求鈞院判決被告沈萬春等人應就其被繼承人沈
      照福之應有部分辦理繼承登記；被告沈玉蘭等人應就其被
      繼承人沈永茂之應有部分辦理繼承登記。又兩造間就系爭
      二筆土地並無不分割之約定，系爭二筆土地亦無因使用目
      的不可分割之情形，惟因無法協議分割，為此依據民法第
      823 條、第824 條之規定，請求准予裁判分割。
  (二)、43地號土地不論依附圖一及附件一甲案（下稱甲案）或附
      圖二及附件二乙案（下稱乙案）所示方法分割，原告均無
      意見。原告提出甲案分割圖後再提出乙案分割圖，係因被
      告沈榮森一再表示甲案被告沈新發所分配之位置為其與被
      告沈銀爐等3 人祖厝之地，為其等現實占有土地，被告沈
      銀爐等3 人保持共有分配之土地應與被告沈新發所分配之
      位置對調，故為被告沈榮森提出乙案分割圖。至於46地號
      土地，原告主張依附圖四及附件四甲案（下稱甲案）所示
      方法分割。
  (三)、原告與被告沈粒雄是夫妻關係，且已與被告劉溪泉達成日
      後交換土地之協議，故就46地號土地部分原告與被告沈粒
      雄、劉溪泉願繼續保持共有。
二、被告方面：
  (一)、被告劉溪泉部分：
    1.43地號土地主張依甲案分割。
    2.46地號土地願與原告及被告沈粒雄保持共有，同意依甲案
      分割。。
  (二)、被告沈萬春部分：
    1.43地號土地依甲案或乙案分割皆可。
    2.46地號土地同意依甲案分割。
  (三)、被告沈永崑、沈萬龍、沈素蟬、沈玉蘭、沈宗禮、沈宗達
      、黃淑珍、沈金霞、沈伯陽、黃如仔、沈宏城、沈祐賢部
      分（下稱被告沈伯陽等12人）：
    1.43地號土地主張依附圖三及附件三丙案（下稱丙案）所示
      方法分割，46地號土地則主張依附圖五及附件五乙案（下
      稱乙案）所示方法分割。
    2.43地號土地甲案編號N 、O 、P 之土地上有被告沈伯陽等
      人之祖厝、臺灣橧木及果樹等，祖厝建於51年間，現由被
      告沈伯陽當工作室使用，裏面放有木工機械，且裝有水電
      ，可居住使用。被告沈伯陽退休後打算向沈照福及沈永茂
      之繼承人購買持分，搬回祖厝居住，所以只要將祖厝及右
      側果樹、廁所、盆栽保留給被告沈伯陽等人，讓卡車可以
      進出，其餘分在哪裏，被告沈伯陽等12人均無意見。因考
      量被告沈伯陽等人之應有部分面積無法分得祖厝坐落之土
      地，所以才提出丙分割方案。
    3.沈照福與沈永茂是父子關係，被告沈伯陽等12人均屬旁系
      血親關係，為期43地號土地分割後之整體經濟實用方便考
      量，希望該土地分割後沈照福及沈永茂之繼承人分得之土
      地能相鄰。
    4.依系爭二筆土地之地籍圖謄本所示，該土地之東北面有十
      多米寬之道路，東南面是較小之公設巷道，西北面則是寬
      狹不一之私設巷道，而臨大馬路之土地其價值比臨小馬路
      之土地價值為高，兩面均臨道路之土地其價值更高，此為
      眾所周知之知識。原告及被告沈粒雄夫妻之所以將其原提
      分割方案一改再改，其間並策略性地與被告熊世雲就系爭
      二筆土地互為交換，無非是想分得43地號土地之三角窗位
      置，46地號土地分得之位置亦有利於其等之規劃。然其等
      均分配在大馬路旁邊，將價值較低之位置分配給別人，顯
      有失公平。沈照福之繼承人有16人，沈永茂之繼承人有5
      人，其二人之應有部分面積都不大，分割後取得之土地仍
      須保持共有，而共有人分居各地，對於土地之使用很難為
      有利之規畫，被告沈佳興曾表示43地號土地如將沈照福及
      沈永茂分配之位置與其相鄰，其願意向被告沈伯陽等人購
      買分得之土地，被告沈伯陽等12人因此就43地號土地另提
      出丙案，46地號土地另提出乙案分割圖。
    5.原告及其他被告所主張之分割方案對被告沈伯陽等12人不
      公平，因為43地號土地沈伯陽等12人分配之位置均在後面
      狹窄之巷道旁，出入不方便，而原告及部分被告要求分配
      之位置均在大馬路邊，兩者價差懸殊，如無補償或其他配
      套方法，顯然非常不公平。
  (四)、被告沈清村部分：
    1.43地號土地依甲案或乙案分割皆可。
    2.46地號土地同意依甲案分割。
  (五)、被告沈新發部分：
    1.43地號土地甲案被告沈新發所分得之編號F 部分土地，並
      非被告沈銀爐等3 人所占用之土地，43地號土地共有人間
      並無分管協議，也無同意被告沈銀爐等3 人占有或利用，
      且所稱之祖厝亦係無屋頂之斷垣殘壁，無法遮風避雨，也
      無經濟上之效用，不能成為獨立所有權之建物。
    2.被告沈榮森、沈仁傑雖陳稱其等在該土地上放置農具等語
      縱認屬實，惟存放農具可於共有土地之任何地方存放，不
      論其二人分割後所得土地為何，均不妨礙於土地上存放農
      具之利用。且鈞院於開庭時已答覆被告沈榮森、沈仁傑等
      人，上述土地視為空地，土地分割後應創造更大之土地效
      益，並非以此位置曾經是被告沈仁傑之祖厝，即必須將之
      分配給被告沈銀爐等3 人。
    3.43地號土地乙案將被告沈新發分在編號D 、M 之位置，使
      得被告沈新發分得之兩塊土地無法對齊，因此無法整體利
      用，不能發揮土地經濟效用，有違民法第823 條增進經濟
      效益之立法意旨，且此分割方法也造成土地價格減損，對
      被告沈新發而言，並不公平。
    4.43地號土地主張採甲案分割，46地號土地也主張採甲案分
      割。
  (六)、被告林勝強部分：
    1.43地號土地願與被告林勝仕保持共有，依甲案或乙案分割
      均無意見。
    2.46地號土地願與被告林勝仕、林勝堂、林勝發保持共有，
      該土地主張依甲案分割。
    3.43地號土地如依甲案或乙案分割，被告林勝強、林勝仕分
      得之土地增加63.11 平方公尺，被告黃池、黃弘毅則各減
      少31.55 、31.56 平方公尺，被告林勝強有找被告黃池、
      黃弘毅談補償的事，但是被告黃池、黃弘毅表示不賣土地
      ，因被告林勝強分得之土地位在裡面，是最沒有得到利益
      之一方，主張依43地號土地之公告現值相互補償，如賠償
      金額過高，被告林勝強就主張要分在臨馬路之位置，不願
      分配在甲案編號S之位置。
  (七)、被告黃勉倉、黃耀輝部分：
    1.對原告所提之分割方案無意見。
    2.46地號土地不同意依甲案分割，因為分得的土地不要那麼
      長。
  (八)、被告沈文清、熊世雲部分：
      被告沈文清、熊世雲係兄弟關係，43地號土地於分割後二
      人願繼續保持共有，採甲案或乙案分割皆可。
  (九)、被告劉溪東部分：
    1.被告劉溪東原於43地號土地之應有部分已移轉登記予被告
      沈佳興。
    2.46地號土地同意依甲案分割。
  (十)、被告沈佳興部分：
    1.被告劉溪東原於43地號土地之應有部分已移轉登記給被告
      沈佳興，46地號土地也已賣給被告沈佳興，但未辦理移轉
      登記。43地號土地甲案或乙案均與我無關，我的持分就只
      有那些。
    2.46地號土地同意依甲案分割。甲案編號K 部分留3 米寬的
      道路，是因為那裏有高低差，而且還要排水，所以要留路
      來當水路。
  (十一)、被告劉國安部分：
      46地號土地同意依甲案分割。
  (十二)、被告沈世孝、沈仁傑、沈銀爐部分：
      被告沈世孝、沈仁傑、沈銀爐三人要保持共有。被告沈世
      孝另稱：46地號土地同意依甲案分割
  (十三)、被告鄭水金部分：
      43、46地號土地都同意原告之方案。
  (十四)、被告沈榮森部分：
    1.43地號土地主張依乙案分割，因為我祖先使用之位置就是
      在那裡。
    2.46地號土地同意依甲案分割。
  (十五)、被告鄭國村部分：
      我主張依甲案分割。
  (十六)、被告沈進興、沈証城、黃朝龍、黃池、黃弘毅、鄭國彰均
      未於調解或言詞辯論期日到場，亦未提出書狀為任何聲明
      或陳述。被告沈粒雄、林勝仕、林勝堂、林勝發雖未於調
      解或言詞辯論期日到場，惟被告沈粒雄具狀表示願與原告
      及被告沈溪泉保持共有，被告林勝仕、林勝堂、林勝發亦
      具狀表示願與被告林勝強保持共有。
三、得心證之理由：
  (一)、按各共有人，除法令另有規定外，得隨時請求分割共有物
      ，但因物之使用目的不能分割或契約訂有不分割之期限者
      不在此限；共有物之分割，依共有人協議之方法為之；分
      割之方法不能協議決定，或於協議決定後因消滅時效完成
      經共有人拒絕履行者，法院得因任何共有人之請求，命以
      原物分配於各共有人，民法第823 條第1 項、第824 條第
      1 項、第2 項第1 款前段分別定有明文。又因繼承、強制
      執行、徵收、法院之判決或其他非因法律行為，於登記前
      已取得不動產物權者，應經登記，始得處分其物權，民法
      第759 條規定甚明。而分割共有物性質上為處分行為，依
      民法第759 條規定，共有不動產之共有人中有人死亡時，
      於其繼承人未為繼承登記前，不得分割共有物，故實務上
      准許共有人以一訴請求共有人之繼承人辦理繼承登記，並
      合併以繼承人及其餘共有人為分割共有物之請求（參照最
      高法院69年度臺上字第1012號判例意旨）。查系爭二筆土
      地為兩造所共有，其應有部分如附表一所載，原共有人沈
      照福、沈永茂已死亡，被告沈萬春、沈永崑、沈萬龍、沈
      素蟬、沈玉蘭、沈宗禮、沈宗達、黃淑珍、沈金霞、沈伯
      陽、沈進興、沈証城、黃朝龍、黃如仔、沈宏城、沈祐賢
      為沈照福之繼承人，被告沈玉蘭、沈宗禮、沈宗達、沈金
      霞、沈進興為沈永茂之繼承人，惟均未辦理繼承登記。兩
      造就系爭二筆土地無法以協議方式分割，且就該土地並無
      訂立不分割之期限，該土地依其使用目的亦非不能分割等
      情，業據原告提出土地登記謄本、地籍圖、沈照福與沈永
      茂之繼承系統表、除戶謄本及繼承人之戶籍謄本為證（見
      本院訴字卷二第214-225 頁、調字卷第22-55 頁），且為
      被告所不爭執。又被告沈新發主張43及46地號土地均依甲
      案分割，被告沈榮森主張43地號土地依乙案分割，46地號
      土地依甲案分割，被告沈伯陽等12人則主張43地號土地依
      丙案分割，46地號土地依乙案分割，且被告沈進興、沈証
      城、黃朝龍、黃池、沈粒雄、林勝仕、林勝堂、林勝發、
      黃弘毅、鄭國彰均未於調解或言詞辯論期日到場，兩造顯
      然無法以協議之方式分割，則原告訴請將系爭二筆土地裁
      判分割；被告沈萬春、沈永崑、沈萬龍、沈素蟬、沈玉蘭
      、沈宗禮、沈宗達、黃淑珍、沈金霞、沈伯陽、沈進興、
      沈証城、黃朝龍、黃如仔、沈宏城、沈祐賢應就沈照福對
      系爭二筆土地之應有部分及被告沈玉蘭、沈宗禮、沈宗達
      、沈金霞、沈進興應就沈永茂對系爭二筆土地之應有部分
      辦理繼承登記，即無不合，應予准許。
  (二)、次按法院裁判分割共有物，須斟酌各共有人之利害關係、
      使用情形、共有物之性質及價值、經濟效用、符合公平經
      濟原則，其分割方法始得謂為適當（最高法院90年度臺上
      字第1607號判決意旨參照）。經查：43地號土地上有被告
      劉溪泉所有之符號A 鐵架車棚、符號B 磚造平房及符號C
      之RC造二層樓房，被告沈佳興所有符號D 之RC造二層樓房
      ，被告劉溪東所有之符號E 鐵皮倉庫及符號F 竹造平房，
      被告沈萬春、沈永崑、沈萬龍、沈素蟬、沈玉蘭、沈宗禮
      、沈宗達、黃淑珍、沈金霞、沈伯陽、沈進興、沈証城、
      黃朝龍、黃如仔、沈宏城、沈祐賢等人公同共有之符號G
      磚造平房，被告沈文清、熊世雲共有之符號H 二樓鐵皮及
      磚造平房，被告林勝仕、林勝強共有之符號I 磚造平房，
      被告林勝仕、林勝堂、林勝發、林勝強共有之符號J 磚造
      平房；46地號土地上有被告黃勉倉所有之符號K 三層樓房
      （一、二樓為RC造，三樓為鐵皮造），被告黃耀輝所有符
      號L 之RC造二層樓房，被告黃池所有之符號M 三層樓房（
      一、二樓為RC造，三樓為鐵皮造）、符號Q-1 及符號Q-2
      竹造平房，被告黃弘毅所有之符號N 三層樓房（一、二樓
      為RC造，三樓為鐵皮造）、符號O 磚造豬舍、符號O-1 磚
      造工具室、符號P 磚造平房、符號P-1 磚造浴廁及符號Q
      竹造平房（按：雲林縣斗南地政事務所99年8 月13日土地
      複丈成果圖將K 建物誤載為被告黃耀輝所有，L 建物誤載
      為被告黃勉倉所有，M 、Q-1 、Q-2 建物誤載為被告黃弘
      毅所有，N 、O 、O-1 、P 、P-1 、Q 建物誤載為被告黃
      池所有），被告鄭水金所有符號R 之RC造二層樓房及符號
      S 鐵皮倉庫，被告鄭國彰、鄭國村共有之符號T 竹造平房
      及符號U 磚造平房，被告劉國安所有符號V 之RC造二層樓
      房，原告及被告沈粒雄所有之符號W 磚造平房、符號X 鐵
      皮倉庫、符號Y 之RC造二層樓房2 棟、符號Z 磚造平房、
      符號Z- 1烤漆浪板頂涼棚、符號A1鐵皮倉庫、符號B1鐵皮
      倉庫及符號C1水泥板倉庫，被告沈清村所有之符號D1鐵皮
      倉庫等情，業經本院會同兩造及雲林縣斗南地政事務所派
      員履勘現場屬實，有本院98年11月27日之勘驗筆錄、現場
      圖、現場照片暨雲林縣斗南地政事務所以99年8 月13日雲
      南地二字第0990003868號函檢送之現況圖在卷可稽（見本
      院調字卷第130-159 、192-195 頁）。本院審酌共有人之
      意願、土地整體之利用價值、並兼顧使用現狀及共有人間
      共有價值平等均衡原則，認為43及46地號土地均應採甲案
      分割，較為妥適，理由如下：
    1.有關43地號土地部分：
      (1)原告及43地號土地大部分共有人均同意採甲案分割，甲
        案符合大多數共有人之意願，應較符合共有人間共有價
        值平等均衡之原則。
      (2)被告沈榮森雖以甲案編號F 部分土地為其祖先使用之位
        置，主張該部分土地應分給其與被告沈銀爐、沈世孝、
        沈仁傑等4 人，故主張應採乙案所示方法分割。然甲案
        編號F 部分土地為被告沈榮森等人祖先所使用之位置，
        固為其他共有人所不爭執，但該土地上現僅餘殘破之祖
        厝，並無其他建物坐落其上，有被告沈新發所提出之照
        片在卷可明（見本院訴字卷一第229-232 頁），復為被
        告沈榮森所不爭執，故採甲案所示方法分割，將編號D
        土地分給被告沈銀爐、沈世孝、沈仁傑等3 人，將編號
        E 土地分給被告沈榮森，將編號F 土地分給被告沈新發
        ，並未對被告沈榮森等人造成損害。反之如採甲案分割
        ，被告沈新發所分得之編號F 、O 土地，有一邊分割線
        相接連，有助其二筆土地合併使用，就土地之整體利用
        價值而言，採甲案對被告沈新發較為有利。
      (3)又採甲案分割，雖須拆除被告沈萬春、沈永崑、沈萬龍
        、沈素蟬、沈玉蘭、沈宗禮、沈宗達、黃淑珍、沈金霞
        、沈伯陽、沈進興、沈証城、黃朝龍、黃如仔、沈宏城
        、沈祐賢等人公同共有之祖厝，惟因該祖厝已屬老舊，
        且如依被告沈伯陽等12人之主張，將祖厝及四周之果樹
        、廁所、盆栽坐落之位置均分給沈照福及沈永茂之繼承
        人共有，則其等分得之土地面積達950.94平方公尺（即
        編號N 、O 、P 之位置），惟沈照福及沈永茂之應有部
        分面積合計僅211.21平方公尺，故無法如被告沈伯陽等
        12人所主張，將祖厝及四周之果樹、廁所、盆栽坐落之
        位置分給沈照福及沈永茂之繼承人即被告沈萬春、沈永
        崑、沈萬龍、沈素蟬、沈玉蘭、沈宗禮、沈宗達、黃淑
        珍、沈金霞、沈伯陽、沈進興、沈証城、黃朝龍、黃如
        仔、沈宏城、沈祐賢等人。
      (4)另被告沈伯陽等12人所提出之丙分割方案，漏未於北邊
        及西邊預留現供既成巷道使用之土地，已違反闢為道路
        之共有土地應保持共有，繼續當作道路使用之規定。且
        如採丙案分割，被告林勝仕、林勝強共有之符號I 磚造
        平房有部分將被拆除，造成被告林勝仕、林勝強受有損
        失。又被告沈文清、熊世雲已明白表示要繼續保持共有
        ，被告黃勉倉、黃耀輝亦到庭表示被告黃勉倉要分在丙
        案編號M 之位置，被告黃耀輝要分在丙案編號N 之位置
        ，惟被告沈伯陽等12人於無不能之情形下，未將被告沈
        文清及熊世雲保持共有，且將編號M 分給被告黃耀輝，
        將編號N 分給被告黃勉倉，顯然違背其等之意願，故被
        告沈伯陽等12人所主張之丙案，為不足採。
      (5)綜上，本院審酌43地號土地之性質、共有人之意願、使
        用現狀、經濟效用、公平原則及土地整體利用價值等因
        素，認為採甲案分割較為妥適，爰判決分割如主文第三
        項所示。
    2.有關46地號土地部分：
      (1)原告及被告劉溪泉、沈萬春、沈清村、沈新發、林勝強
        、沈文清、熊世雲、劉溪東、劉國安、鄭水金、沈榮森
        、鄭國村均到庭表示同意採甲案所示方法分割，可見甲
        分割方案符合大多數共有人之意願，且與共有人之使用
        現狀相符，較為可採。
      (2)另被告沈伯陽等12人所主張之乙案，其西側漏未預留現
        供既成巷道使用之土地，已違反闢為道路之共有土地應
        保持共有，繼續當作道路使用之規定。且被告林勝仕、
        林勝堂、林勝發、林勝強已具狀表明其四人願繼續保持
        共有，但乙案卻將其四人分割為單獨所有。此外，被告
        鄭國村所分得之編號Q 土地地形不完整，不利於日後耕
        種使用，故乙案為本院所不採。
      (3)綜上，本院審酌46地號土地之性質、共有人之意願、使
        用現狀、經濟效用、公平原則及土地整體利用價值等因
        素，認為採甲案分割較為妥適，爰判決分割如主文第四
        項所示。
  (三)、再按以原物為分配時，如共有人中有未受分配，或不能按
      其應有部分受分配者，得以金錢補償之，民法第824 條第
      3 項定有明文。本件43地號土地如採甲案分割，部分共有
      人分得之土地與其應有部分面積比較，均有增減情形，被
      告林勝仕、林勝強增加63.11 平方公尺，被告黃池減少31
      .55 平方公尺，被告黃弘毅減少31.56 平方公尺。而43地
      號土地每平方公尺之公告現值為新臺幣（下同）4,000 元
      ，有100 年9 月28之土地登記第二類謄本足參（見本院訴
      字卷二第214 頁）。被告林勝強主張以公告現值每平方公
      尺4,000 元相互補償，被告黃池、黃弘毅則未到庭或具狀
      表示意見。本院審酌土地之公告現值通常均較一般市價為
      低，惟考量43地號土地位處鄉村型村落，近鄰地區土地利
      用型態主要以農牧用地為主，附近並無市場、公園、金融
      、餐廳等公共設施，交通及生活機能非佳，商業活動亦不
      頻繁，未來之發展性不高，衡情其公告現值與市場價格之
      差距應不大，故認補償金以公告現值加二成即每平方公尺
      4,800 元計算，尚屬合理。經計算後，被告林勝仕應提出
      131,269 元【計算式：（31.55 ×4,800 ×13/30 ）＋（
      31.56 ×4,800 ×13/30 ）＝131,269 】，用以補償被告
      黃池65,624元、補償被告黃弘毅65,645元；被告林勝強應
      提出171,659 元【計算式：（31.55 ×4,800 ×17/30 ）
      ＋（31.56 ×4,800 ×17/30 ）＝171,659 】，用以補償
      被告黃池85,816元、補償被告黃弘毅85,843元。另被告沈
      伯陽等12人雖主張其等於43地號土地分配之位置均在狹窄
      之巷道旁，出入不方便，而原告及部分被告分配之位置均
      在大馬路邊，兩者價差懸殊，如無補償或其他配套方法，
      顯然不公等語。惟由本院履勘之現場照片所示，43地號土
      地東側所臨道路之寬度固較北、西側所臨道路之寬度大，
      然因該土地位處鄉村型村落，近鄰地區土地利用型態主要
      以農牧用地為主，附近並無市場、公園、金融、餐廳等公
      共設施，交通及生活機能非佳，商業活動不頻繁，未來之
      發展性不高等情，已如前述。且被告沈萬春、沈永崑、沈
      萬龍、沈素蟬、沈玉蘭、沈宗禮、沈宗達、黃淑珍、沈金
      霞、沈伯陽、沈進興、沈証城、黃朝龍、黃如仔、沈宏城
      、沈祐賢等人分得之編號K 土地北面臨路，路寬約5 米（
      見本院調字卷第197 頁），被告沈玉蘭、沈宗禮、沈宗達
      、沈金霞、沈進興等人分得之編號L 土地北面及西面均臨
      道路，即俗稱「三角窗」位置，並無被告沈伯陽等12人所
      稱道路狹窄，出入不便之情形。再佐以分在西側之共有人
      除沈伯陽等12人外，並無其他共有人主張分在西側之土地
      價值較低，共有人間應相互補償。因此，被告沈伯陽等12
      人主張分在東側與分在西側之土地價值懸殊，共有人間所
      分得之土地價值不相當等語，尚屬無據，故有關43地號土
      地之補償金部分判決如主文第五、六項所示。
四、按共有人自共有物分割之效力發生時起，取得分得部分之所
    有權；應有部分有抵押權者，其權利不因共有物之分割而受
    影響，但權利人經共有人告知訴訟而未參加者，其權利移存
    於抵押人所分得之部分，民法第824 條之1 第1 項、第2 項
    第3 款設有規定。本件被告沈清村對46地號土地之應有部分
    權利（608 分之94），雖於92年8 月29日設定100 萬元之最
    高限額抵押權予受告知訴訟人聲寶股份有限公司，惟因受告
    知訴訟人聲寶股份有限公司經原告告知訴訟後並未參加訴訟
    ，依民法第824 條之1 第2 項第3 款之規定，受告知訴訟人
    聲寶股份有限公司對被告沈清村就46地號土地應有部分608
    分之94之抵押權，分割後即移存於被告沈清村所分得之土地
    上。準此，受告知訴訟人聲寶股份有限公司對被告沈清村之
    抵押權，分割後應轉載至被告沈清村所取得即46地號土地甲
    案分割圖編號K 之土地上。
五、又債務人之應有部分，經實施查封以後，因有效之裁判分割
    ，其權利即集中於分割後之特定物或價金，此為債務人原來
    權利在型態上之變更，當為查封效力之所及，有最高法院69
    年度第14次民事庭會議決議所附補充說明可資參照。查被告
    鄭水金於43地號土地之應有部分權利2432分之141 及46地號
    土地之應有部分權利608000分之37969 ，均被訴外人雲林縣
    斗南鎮農會辦理假扣押查封登記，依上開說明，其查封之效
    力自應集中至被告鄭水金分割後所取得即43地號土地甲案分
    割圖編號Q ；46地號土地甲案分割圖編號E 之土地上。
六、末按分割共有物乃具非訟事件之性質，法院斟酌何種分割方
    法較能增進共有物之經濟效益，並兼顧兩造之利益，以決定
    適當之分割方法，不因何造起訴而有不同，故原告請求裁判
    分割共有物雖有理由，惟關於所支出之訴訟費用，應由共有
    人全體按其應有部分比例負擔，方屬公平。故本院審酌兩造
    利害關係，由兩造按附表二所示之比例負擔訴訟費用，其中
    被告沈萬春、沈永崑、沈萬龍、沈素蟬、沈玉蘭、沈宗禮、
    沈宗達、黃淑珍、沈金霞、沈伯陽、沈進興、沈証城、黃朝
    龍、黃如仔、沈宏城、沈祐賢等人及被告沈玉蘭、沈宗禮、
    沈宗達、沈金霞、沈進興等人公同共有部分，因屬負擔不可
    分，故該部分由其等連帶負擔。
七、訴訟費用負擔之依據：民事訴訟法第78條、第80條之1 、第
    85條第1 項但書、第85條第2 項。
中    華    民    國   100    年    11    月    29    日
                  民事第一庭    法  官  蔡碧蓉
以上正本係照原本作成。
如對本判決上訴，須於判決送達後20日內向本院提出上訴狀（須
附繕本）。如委任律師提起上訴者，應一併繳納上訴審裁判費。
中    華    民    國   100    年    11    月    29    日
                                書記官  蘇紋泙
┌────────────────────────────────┐
│◎附表一：雲林縣斗南鎮○○段43、46地號土地各共有人持分比例      │
├──┬─────────┬─────────┬─────────┤
│編號│  共有人姓名      │雲林縣斗南鎮○○段│雲林縣斗南鎮○○段│
│    │                  │43地號土地之應有部│46地號土地之應有部│
│    │                  │分                │分                │
├──┼─────────┼─────────┼─────────┤
│01  │劉溪泉            │16/608            │16/608            │
├──┼─────────┼─────────┼─────────┤
│02  │劉溪東            │無（原1/152 已於99│16/608            │
│    │                  │年11月30日以買賣為│                  │
│    │                  │原因移轉登記與沈佳│                  │
│    │                  │興所有）          │                  │
├──┼─┬───────┼─────────┼─────────┤
│03  │1 │沈素蟬        │（即沈照福之繼承人│（即沈照福之繼承人│
│    ├─┼───────┤ ）公同共有16/608 │）公同共有16/608  │
│    │2 │沈永崑        │                  │                  │
│    ├─┼───────┤                  │                  │
│    │3 │沈伯陽        │                  │                  │
│    ├─┼───────┤                  │                  │
│    │4 │沈萬龍        │                  │                  │
│    ├─┼───────┤                  │                  │
│    │5 │沈証城        │                  │                  │
│    ├─┼───────┤                  │                  │
│    │6 │沈萬春        │                  │                  │
│    ├─┼───────┤                  │                  │
│    │7 │黃淑珍        │                  │                  │
│    ├─┼───────┤                  │                  │
│    │8 │黃朝龍        │                  │                  │
│    ├─┼───────┤                  │                  │
│    │9 │沈玉蘭        │                  │                  │
│    ├─┼───────┤                  │                  │
│    │10│沈宗禮        │                  │                  │
│    ├─┼───────┤                  │                  │
│    │11│沈宗達        │                  │                  │
│    ├─┼───────┤                  │                  │
│    │12│沈進興        │                  │                  │
│    ├─┼───────┤                  │                  │
│    │13│沈金霞        │                  │                  │
│    ├─┼───────┤                  │                  │
│    │14│黃如仔        │                  │                  │
│    ├─┼───────┤                  │                  │
│    │15│沈宏城        │                  │                  │
│    ├─┼───────┤                  │                  │
│    │16│沈祐賢        │                  │                  │
├──┼─┴───────┼─────────┼─────────┤
│04  │黃池              │2/57              │ 2/57             │
├──┼─────────┼─────────┼─────────┤
│05  │沈粒雄            │無（原47/608，於99│1655/18240（原僅47│
│    │                  │年1 月11日以買賣為│/608，嗣於99年1 月│
│    │                  │原因移轉登記與熊世│8 日受讓自熊世雲24│
│    │                  │雲所有）          │5/18240）         │
├──┼─────────┼─────────┼─────────┤
│06  │林勝仕            │520/18240         │20/1824           │
├──┼─────────┼─────────┼─────────┤
│07  │沈好              │94/1824           │1655/18240（原僅94│
│    │                  │                  │/1824 ，嗣於99年1 │
│    │                  │                  │月8 日受讓自熊世雲│
│    │                  │                  │715/18240）       │
├──┼─────────┼─────────┼─────────┤
│08  │沈新發            │188/1824          │188/1824          │
├──┼─────────┼─────────┼─────────┤
│09  │黃勉倉            │1/57              │1/57              │
├──┼─────────┼─────────┼─────────┤
│10  │黃耀輝            │1/57              │1/57              │
├──┼─┬───────┼─────────┼─────────┤
│11  │1 │沈玉蘭        │（即沈永茂之繼承人│（即沈永茂之繼承人│
│    ├─┼───────┤）公同共有8/608   │）公同共有8/608   │
│    │2 │沈宗禮        │                  │                  │
│    ├─┼───────┤                  │                  │
│    │3 │沈宗達        │                  │                  │
│    ├─┼───────┤                  │                  │
│    │4 │沈進興        │                  │                  │
│    ├─┼───────┤                  │                  │
│    │5 │沈金霞        │                  │                  │
├──┼─┴───────┼─────────┼─────────┤
│12  │林勝強            │680/18240         │120/18240         │
├──┼─────────┼─────────┼─────────┤
│13  │沈清村            │94/608            │94/608            │
├──┼─────────┼─────────┼─────────┤
│14  │熊世雲            │126/1216（原32/121│無（原32/608，於99│
│    │                  │6 ，嗣於99年1 月11│年1 月8 日分別以買│
│    │                  │日自沈粒雄受讓47/6│賣為原因移轉245/18│
│    │                  │08）              │240 與沈粒雄所有、│
│    │                  │                  │移轉715/18240 與沈│
│    │                  │                  │好所有）          │
├──┼─────────┼─────────┼─────────┤
│15  │沈文清            │32/1216           │無                │
├──┼─────────┼─────────┼─────────┤
│16  │沈佳興            │4/152 （原僅有3/15│無                │
│    │                  │2 ，嗣於99年11月30│                  │
│    │                  │日自劉溪東受讓1/15│                  │
│    │                  │2 ）              │                  │
├──┼─────────┼─────────┼─────────┤
│17  │沈榮森            │16/608            │16/608            │
├──┼─────────┼─────────┼─────────┤
│18  │沈仁傑            │24/1824           │24/1824           │
├──┼─────────┼─────────┼─────────┤
│19  │沈世孝            │24/1824           │24/1824           │
├──┼─────────┼─────────┼─────────┤
│20  │沈銀爐            │24/1824           │24/1824           │
├──┼─────────┼─────────┼─────────┤
│21  │黃弘毅            │2/57              │2/57              │
├──┼─────────┼─────────┼─────────┤
│22  │鄭水金            │141/2432          │37969/608000      │
├──┼─────────┼─────────┼─────────┤
│23  │劉國安            │141/2432          │32531/608000      │
├──┼─────────┼─────────┼─────────┤
│24  │鄭國村            │141/2432          │35250/608000      │
├──┼─────────┼─────────┼─────────┤
│25  │鄭國彰            │141/2432          │35250/608000      │
├──┼─────────┼─────────┼─────────┤
│26  │林勝堂            │無                │440/18240         │
├──┼─────────┼─────────┼─────────┤
│27  │林勝發            │無                │440/18240         │
└──┴─────────┴─────────┴─────────┘
┌───────────────────────────┐
│◎附表二：訴訟費用負擔之比例                          │
├──┬─────────┬──────────────┤
│編號│  共有人姓名      │訴訟費用負擔之比例          │
├──┼─────────┼──────────────┤
│01  │劉溪泉            │0000000分之44795            │
├──┼─────────┼──────────────┤
│02  │劉溪東            │0000000分之30714            │
├──┼─┬───────┼──────────────┤
│03  │1 │沈素蟬        │0000000 分之44795 （連帶負擔│
│    ├─┼───────┤）                          │
│    │2 │沈永崑        │                            │
│    ├─┼───────┤                            │
│    │3 │沈柏陽        │                            │
│    ├─┼───────┤                            │
│    │4 │沈萬龍        │                            │
│    ├─┼───────┤                            │
│    │5 │沈証城        │                            │
│    ├─┼───────┤                            │
│    │6 │沈萬春        │                            │
│    ├─┼───────┤                            │
│    │7 │黃淑珍        │                            │
│    ├─┼───────┤                            │
│    │8 │黃朝龍        │                            │
│    ├─┼───────┤                            │
│    │9 │沈玉蘭        │                            │
│    ├─┼───────┤                            │
│    │10│沈宗禮        │                            │
│    ├─┼───────┤                            │
│    │11│沈宗達        │                            │
│    ├─┼───────┤                            │
│    │12│沈進興        │                            │
│    ├─┼───────┤                            │
│    │13│沈金霞        │                            │
│    ├─┼───────┤                            │
│    │14│黃如仔        │                            │
│    ├─┼───────┤                            │
│    │15│沈宏城        │                            │
│    ├─┼───────┤                            │
│    │16│沈祐賢        │                            │
├──┼─┴───────┼──────────────┤
│04  │黃池              │0000000分之59726            │
├──┼─────────┼──────────────┤
│05  │沈粒雄            │0000000分之105899           │
├──┼─────────┼──────────────┤
│06  │林勝仕            │0000000分之28051            │
├──┼─────────┼──────────────┤
│07  │沈好              │0000000分之133474           │
├──┼─────────┼──────────────┤
│08  │沈新發            │0000000分之175446           │
├──┼─────────┼──────────────┤
│09  │黃勉倉            │0000000分之29863            │
├──┼─────────┼──────────────┤
│10  │黃耀輝            │0000000分之29863            │
├──┼─┬───────┼──────────────┤
│11  │1 │沈玉蘭        │0000000 分之22397 （連帶負擔│
│    ├─┼───────┤）                          │
│    │2 │沈宗禮        │                            │
│    ├─┼───────┤                            │
│    │3 │沈宗達        │                            │
│    ├─┼───────┤                            │
│    │4 │沈進興        │                            │
│    ├─┼───────┤                            │
│    │5 │沈金霞        │                            │
├──┼─┴───────┼──────────────┤
│12  │林勝強            │0000000分之27626            │
├──┼─────────┼──────────────┤
│13  │沈清村            │0000000分之263168           │
├──┼─────────┼──────────────┤
│14  │熊世雲            │0000000分之55443            │
├──┼─────────┼──────────────┤
│15  │沈文清            │0000000分之14081            │
├──┼─────────┼──────────────┤
│16  │沈佳興            │0000000分之14081            │
├──┼─────────┼──────────────┤
│17  │沈榮森            │0000000分之44795            │
├──┼─────────┼──────────────┤
│18  │沈仁傑            │0000000分之22397            │
├──┼─────────┼──────────────┤
│19  │沈世孝            │0000000分之22397            │
├──┼─────────┼──────────────┤
│20  │沈銀爐            │0000000分之22397            │
├──┼─────────┼──────────────┤
│21  │黃弘毅            │0000000分之59726            │
├──┼─────────┼──────────────┤
│22  │鄭水金            │0000000分之103908           │
├──┼─────────┼──────────────┤
│23  │劉國安            │0000000分之93469            │
├──┼─────────┼──────────────┤
│24  │鄭國村            │0000000分之98689            │
├──┼─────────┼──────────────┤
│25  │鄭國彰            │0000000分之98689            │
├──┼─────────┼──────────────┤
│26  │林勝堂            │0000000分之28154            │
├──┼─────────┼──────────────┤
│27  │林勝發            │0000000分之28154            │
└──┴─────────┴──────────────┘